臺灣桃園地方法院宣示判決筆錄　　　　　 94年度易更字第2號
公　訴　人　臺灣桃園地方法院檢察署檢察官
被　　　告　乙○○
上列被告因偽造文書案件，於中華民國94年9 月23日下午4 時，
在本院刑事第5 法庭宣示判決，出席職員如下：
法官起立朗讀判決主文、犯罪事實要旨、處罰條文、附記事項，
及告以上訴限制、期間並提出上訴狀之法院，且諭知記載其內容
：
一、主  文：
　　乙○○行使偽造國民身分證，足以生損害於公眾及他人，累
  　犯，處有期徒刑肆月，如易科罰金，以百元折算壹日。
　　扣案之偽造「甲○○」國民身分證壹張沒收。
二、犯罪事實要旨：
    乙○○前於民國83年間因殺人未遂案件，經台灣高等法院判
    處有期徒刑3 年6 月確定，於89年4 月4 日縮刑假釋期滿執
    行完畢，猶不知警惕。復基於偽造特種文書國民身分證之犯
　　意，並與姓名年籍不詳綽號「阿棋」之成年男子基於犯意聯
　  絡，於92年8 月19日，在台北市○○路、林森路口，以新台
    幣（下同）1 萬8000元之代價（簡易處刑書誤載為20000 元
    ，應予更正），將其自身相片1 幀及其胞弟甲○○之戶籍資
    料交予「阿棋」作為偽造資料，「阿棋」取得前開相片及資
    料後，旋於台灣地區某不詳處所，偽造其上有「內政部印」
    （鋼印）印文之國民身分證，再將乙○○相片黏貼其上，以
    膠膜護貝，而偽造完成「甲○○」之國民身分證（出生年月
    日及身分證統一編號等資料均係甲○○之年籍資料）1 張，
    並於前述收受相片之日後約1 週左右，「阿棋」將偽造完成
    之身分證，在台灣地區某處交付予乙○○，足以生損害於甲
    ○○本人及戶政機關對國民身分證核發管理之正確性（所涉
    偽造特種文書罪部分應為不另為免訴之諭知，詳如後述）。
    乙○○取得前開偽造之甲○○國民身分證後即將之隨身攜帶
    ，嗣於92年11月間，乙○○先前往大陸地區，93年8 月11日
    晚間7 時許（簡易處刑書誤載為8 月12日，應予更正），乙
    ○○再以6000元之代價，由大陸地區福建省外海搭乘某不知
    名之漁船至金門縣上岸，並住宿於金門縣宏福飯店，93年8
    月13日中午12時許，再前往金門縣尚義機場，欲搭乘復興航
    空公司第234 班次班機回台北，為隱瞞其真實身分，又基於
    行使前開偽造甲○○國民身分證之犯意，於尚義機場復興航
    空公司櫃台購買金門來回台北之機票並劃位及於登機時接續
    出示前開偽造之國民身分證供櫃台人員及機場安全人員查核
    而行使之，足以生損害於甲○○本人及復興航空公司、該機
    場安全人員對於搭機旅客查核之正確性，嗣經安全人員發覺
    乙○○所持用之身分證有異，乃通知駐在機場之內政部警政
    署航空警察局金門分駐所員警處理，當場並扣得該偽造「甲
    ○○」國民身分證1 張，而查悉上情。
三、處罰條文：
　　刑法第216 條、第212 條、第47條、第41條第1 項前段、第
    38條第1 項第2 款，罰金罰鍰提高標準條例第1 條前段、第
    2條。
四、附記事項：按刑事訴訟法第302 條第1 款規定，案件曾經判
    決確定者，應為免訴之判決，係以同一案件，已經法院為實
    體上之確定判決，該被告應否受刑事制裁，既因前次判決而
    確定，不能更為其他有罪或無罪之實體上裁判，此項原則，
    關於實質上一罪或裁判上一罪，其一部事實已經判決確定者
    ，對於構成一罪之其他部分，固亦均應適用，但此種事實係
    因審判不可分之關係在審理事實之法院，就全部犯罪事實，
    依刑事訴訟法第267 條規定，本應予以審判，故其確定判決
    之既判力自應及於全部之犯罪事實，惟若在最後審理事實法
    院宣示判決後始行發生之事實，既非該法院所得審判，即為
    該案判決之效力所不能及，此有最高法院32年上字第2578號
    判例可資參照。查本件被告乙○○前於92年10月間與身分不
    詳自稱「林魁銘」之成年男子，共同基於偽造國民身分證之
    犯意聯絡，由被告將其兄長林建和之年籍資料併被告本人之
    照片1 張，提供予「林魁銘」，而以18000 元之代價委託「
    林魁銘」偽造「林建和」之國民身分證1 張，進而於92 年
    12月22日下午，持偽造之「林建和」國民身分證，在臺北市
    松山機場復興航空公司櫃台購買241 班次臺北往金門之機票
    而行使之，另於登機時接續持偽造之「林建和」國民身分證
    交付予機場內之安全人員查驗之犯行，業經台灣台北地方法
    院於93年5 月3 日，以93年度簡字第981 號判處有期徒刑4
    月確定，有該案判決書及卷附台灣高等法院被告前案紀錄表
    可按。而本件經檢察官起訴之被告偽造「甲○○」國民身分
    證之犯行與前開業經判決確定之偽造「林建和」國民身分證
    部分，態樣相類，本案偽造身分證之時間與前案之犯罪時間
    亦屬相接，應係基於概括犯意為之，具有連續犯之裁判上一
    罪關係，是公訴意旨所指被告偽造特種文書犯行部分應為前
    開台北地方法院確定判決效力所及，惟公訴意旨認此部分與
    前揭論罪科刑之行使偽造特種文書罪有高低度行為之吸收關
    係，屬實質上一罪，爰不另為免訴之諭知。
五、協商判決除有刑事訴訟法第455 條之4 第1 項第1 款於本訊
    問程序終結前，被告撤銷協商合意或檢察官撤回協商聲請者
    ；第二款被告協商之意思非出於自由意志者；第四款被告所
    犯之罪非第455 條之2 第1 項所定得以協商判決者；第六款
    被告有其他較重之裁判上一罪之犯罪事實者；第七款法院認
    應諭知免刑或免訴、不受理者情形之一，及違反同條第二項
    「法院應於協商合意範圍內為判決；法院為協商判決所科之
    刑，以宣告緩刑或2 年以下有期徒刑、拘役或罰金為限」之
    規定者外，不得上訴。
六、末按除被告所犯為死刑、無期徒刑、最輕本刑為3 年以上有
    期徒刑之罪或高等法院管轄第一審案件者外，於準備程序進
    行中，被告先就被訴事實為有罪之陳述時，審判長得告知被
    告簡式審判程序之旨，並聽取當事人之意見後裁定進行簡式
    審判程序，刑事訴訟法第273 條之1 第1 項規定甚明。查本
    件被告乙○○於本院準備程序中自白犯罪（見本院94年9 月
    9 日準備程序筆錄），且所犯非前述不得進行簡式審判程序
    之案件，是本院認宜以簡式審判程序，並由受命法官獨任進
    行審判，併附敘明。
七、本件如符合前述得上訴之情形，得自收受判決送達之日起10
    日內，向本院提出上訴書狀，上訴於第二審法院。
中　　華　　民　　國　　94　　年　　9 　　月　　23　　日
                  臺灣桃園地方法院刑事第七庭
  　　　　　　　　    書記官  陳恩如
                      法  官　林惠霞
上正本證明與原本無異。
                      書記官  陳恩如
中　　華　　民　　國　　94　　年　　9 　　月　　23　　日
